# 求助陈老师关于融资租赁的问题

提问人：smile900820 时间：2023-05-16 09:43:29
请问陈老师，如果A公司融资租赁业务，相应标的资产是确认使用权资产还是固定资产？
是否满足租赁三要素的就需要确认使用权资产：
存在一定期限，可满足
存在已识别的资产，可满足
资产供应方向客户转移已识别资产使用权的控制，这点如何理解？

回答人：chenyiwei
如果属于《企业会计准则第 21 号——租赁》规范的租赁业务（具备“租赁三要素”），则确认使用权资产和租赁负债。其中，“资产供应方向客户转移已识别资产使用权的控制”应当是指对资产使用的控制权直接由出租人转移给承租人。
对于实务中常见的“以租代售”交易，租赁资产的控制权是由供应商直接转移给承租人，未经过租赁公司（出租人），因此其实质是以租赁资产为抵押的直租，此时建议确认固定资产和金融负债（如长期应付款），而不是使用权资产和租赁负债。

提问人：smile900820 时间：2023-05-18 17:24:23
谢谢陈版，理解您说的点，而且在实务中真正直租形式的融资租赁比较少。
我还有个追加疑问，就是中审众环研究中问题4-2-18（合并层面售后租回的处理）（二）基于 2018 版租赁准则的处理意见中，母公司个别报表中为何是确认为使用权资产及租赁负债呢，如果在合并层面判断该售后租回不形成销售，是从子公司转移控制权给母公司，那么母公司个别报表中是否也应当直接确认固定资产和长期应付款。

回答人：chenyiwei
这里的表述可能有问题，我们后续修订时将会更改为固定资产和金融负债。